Inventaris van het archief van het Kantongerecht te Sliedrecht, 1839-1933
Nationaal Archief, Den Haag
Kantongerecht Sliedrecht [periode 1839-1933]
Kantongerecht Sliedrecht, 1839-1933
1839-1939
308
29.50 meter; 228 inventarisnummers.
Normale geschreven, getypte en gedrukte documenten, geen bijzondere handschriften.
Nationaal Archief, Den Haag
Kantongerecht te Sliedrecht
In het archief van het Kantongerecht te Sliedrecht bevinden zich de vonnissen en processen-verbaal in strafzaken, alsmede ingekomen stukken van het Openbaar Ministerie. Verder bevat het in burgerlijke zaken onder meer een serie minuten civiel, audiëntiebladen, stukken betreffende faillissementen en registers van coöperatieve verenigingen en vennootschappen. Daarnaast bevat het archief een voogdijregister.
Archiefvorming
Geschiedenis van het archiefbeheer
De verwerving van het archief
Het archief is krachtens bepalingen van de Archiefwet overgebracht.
3.03
Aanwijzingen voor de gebruiker
Openbaarheidsbeperkingen
Deels openbaar, deels beperkt openbaar (B).
Materiële beperkingen
Aanvraaginstructie
Openbare archiefstukken kunnen online worden aangevraagd en gereserveerd. U kunt dit ook via de terminals in de studiezaal van het Nationaal Archief doen. Om te kunnen reserveren dient u de volgende stappen te volgen:
U maakt een profiel aan op www.gahetna.nl, en logt vervolgens in
Via de archiefinventaris (alleen de beschrijvingen met rode nummers) selecteert u het gewenste archiefstuk door op de knop 'Reserveren' te klikken
In het volgende scherm geeft u aan op welke dag u het archiefstuk wilt inzien
Indien u zich bevindt in de studiezaal en een tafelnummer heeft ontvangen kunt u dit nummer vermelden. Als u geen tafelnummer heeft kunt u tafelnummer 777 laten staan
Vervolgens bevestigt u uw reservering door deze te versturen.
Verwant materiaal
Beschikbaarheid van kopieën
Beschrijving van de series en archiefbestanddelen
- STRAFZAKEN., I
  - Vonnissen., 1839-1922; 1-78
    - 1839, 1
    - 1839, 2
    - 1840-1847, 3
    - 1849-1853, 4
    - 1854, 5
    - 1855-1856, 6
    - 1857-1858, 7
    - 1859-1860, 8
    - 1861, 9
    - 1862-1863, 10
    - 1864-1865, 11
    - 1866, 12
    - 1867, 13
    - 1868, 14
    - 1869, 15
      Niet raadpleegbaar
    - 1870, 16
    - 1871, 17
    - 1872-1873, 18
    - 1874-1875, 19
    - 1876, 20
    - 1877, 21
    - 1878, 22
    - 1879, 23
    - 1880, 24
    - 1881, 25
    - 1882, 26
    - 1883, I., 27
    - 1883, II., 28
    - 1884, I., 29
    - 1884, II., 30
    - 1885, 31
    - 1886, 32
    - 1887, 33
    - 1888, 34
    - 1889, 35
    - 1890, 36
    - 1891, 37
    - 1892, 38
    - 1893, 39
    - 1894, 40
    - 1895, 41
    - 1896, 1-202., 42
    - 1896, 203-eind., 43
    - 1897, 1-240., 44
    - 1897, 241-eind., 45
    - 1898, 46
    - 1899, 47
    - 1900, 48
    - 1901, 49
    - 1902, 1-147., 50
    - 1902, 148-eind., 51
    - 1903, 52
    - 1904, 1-258., 53
    - 1904, 259-eind., 54
    - 1905, 1-200., 55
    - 1905, 201-eind., 56
    - 1906, 1-219., 57
    - 1906, 220-eind., 58
    - 1907, 1-160., 59
    - 1907, 161-eind., 60
    - 1908, 61
    - 1909, 62
    - 1910, 63
    - 1911, 64
    - 1912, 65
    - 1913, 66
    - 1914, 1-333., 67
    - 1914, 334-eind., 68
    - 1915, 69
    - 1916, 70
    - 1917, 71
    - 1918, 72
    - 1919, 73
    - 1920, 1-530., 74
    - 1920, 531-eind., 75
    - 1921, 1-500., 76
    - 1921, 501-eind., 77
    - 1922, 78
  - Processen verbaal in strafzaken., 1912-1933; 79-118
    - 1912, 79
    - 1913, 80
    - 1914, 1-330., 81
    - 1914, 331-eind., 82
    - 1915, 83
    - 1916, 84
    - 1917, 1-160., 85
    - 1917, 161-320., 86
    - 1917, 321-eind., 87
    - 1918, 88
    - 1919, 1-150., 89
    - 1919, 151-eind., 90
    - 1920, 1-600., 91
    - 1920, 601-eind., 92
    - 1921, 1-530., 93
    - 1921, 531-eind., 94
    - 1922, 2-434., 95
    - 1922, 435-eind., 96
    - 1923, 1-375., 97
    - 1923, 376-eind., 98
    - 1924, 1-407., 99
    - 1924, 408-eind., 100
    - 1925, 1-450., 101
    - 1925, 451-eind., 102
    - 1926, 1-367., 103
    - 1926, 368-eind., 104
    - 1927, 1-100., 105
    - 1927, 101-165., 106
    - 1927, 166-478., 107
    - 1927, 479-eind., 108
    - 1928, 1-452., 109
    - 1928, 453-eind., 110
    - 1929, 1-392., 111
    - 1929, 393-eind., 112
    - 1930, 1-232., 113
    - 1930, 233-eind., 114
    - 1931, 1-233., 115
    - 1931, 1-233., 116
    - 1932, 117
    - 1933, 118
  - Ingekomen stukken openbaar ministerie Sliedrecht., 1839-1876; 119-123
    - 1839-1852, 119
    - 1852-1859, 120
    - 1859-1865, 121
    - 1865-1870, 122
    - 1871-1876, 123
  - Weeklijsten openbaar ministerie Sliedrecht., 1839-1873; 124
  - Brievenboeken openbaar ministerie Sliedrecht., 1842-1869; 125
  - Registers van gewezen strafvonnissen., 1839-1875; 126-127
    - 1839-1865, 126
    - 1865-1875, 127
  - Strafregisters., 1903-1933; 128
  - Register van afgedane politiezaken krachtens art. 254 Sv., 1839-1866; 129
  - Registers van vonnissen in strafzaken., 1855-1868; 130
- BURGERLIJKE ZAKEN., II
  - Minuten civiel., 1839-1933; 131-195
    - 1839-1840, 131
    - 1841, 132
    - 1844-1845, 133
    - 1846-1847, 134
    - 1848-1849, 135
    - 1850-1851, 136
    - 1852-1853, 137
    - 1854-1855, 138
    - 1856-1858, 139
    - 1859, 140
    - 1860, 141
    - 1861-1862, 142
    - 1863-1864, 143
    - 1865, 144
    - 1866, 145
    - 1867-1868, 146
    - 1869-1870, 147
    - 1871, 148
    - 1872, 149
    - 1873, 150
    - 1874, 151
    - 1875, 152
    - 1876, 153
    - 1877-1878, 154
    - 1879, 155
    - 1880, 156
    - 1881, 157
    - 1882, 158
    - 1883, 159
    - 1884, 160
    - 1885, 161
    - 1886, 162
    - 1887, 163
    - 1888, 164
    - 1889-1890, 165
    - 1891-1892, 166
    - 1893-1894, 167
    - 1895-1896, 168
    - 1897-1898, 169
    - 1899, 170
    - 1900-1901, 171
    - 1902-1903, 172
    - 1904, 173
    - 1905-1906, 174
    - 1907, 175
    - 1908-1909, 176
    - 1910-1911, 177
    - 1912-1913, 178
    - 1914-1915, 179
    - 1916, 180
    - 1917, 181
    - 1918, 182
    - 1919, 183
    - 1920, 184
    - 1921, 185
    - 1922, 186
    - 1923, 187
    - 1924-1925, 188
    - 1926, 189
    - 1827, 190
    - 1928, 191
    - 1929, 192
    - 1930, 193
    - 1931, 194
    - 1933, 195
  - Ontbreekt., 196
  - Correspondentie kantonrechter., 1839-1928; 197-199
    - 1839-1866, 197
    - 1867-1912, 198
    - 1921-1928, 199
  - Civiele processtukken., 1920-1930; 200-202
    - 1920-1923, 200
    - 1924-1927, 201
    - 1928-1930, 202
  - Repertoires., 1839-1917; 203-204
    - 1839-1875, 203
    - 1876-1917, 204
  - Faillissementen., 1896-1931; 205-207
    - 1896-1910, 205
    - 1910-1927, 206
    - 1927-1931, 207
  - Gezegelde audiëntiebladen., 1839-1917; 208-214
    - 1839-1842, 208
    - 1842-1854, 209
    - 1854-1874, 210
    - 1874-1888, 211
    - 1888-1901, 212
    - 1901-1911, 213
    - 1911-1917, 214
  - Ongezegelde audiëntiebladen., 1842-1922; 215-217
    - 1842-1902, 215
    - 1902-1917, 216
    - 1917-1922, 217
  - Diverse audiëntiebladen., 1917-1925; 218-219
    - 1917-1920, 218
    - 1920-1925, 219
  - Gezegelde audiëntiebladen inzake ontruimingen., 1846-1912; 220-221
    - 1846-1891, 220
    - 1891-1912, 221
  - Buitengewone gerechtelijke stukken., 1846-1911; 222
  - Registers coöp. verenigingen en vennootschappen., 1911-1921; 223
  - Boekhoudkundige bescheiden., 1860-1938; 224
  - Achtergebleven processtukken in burgerlijke gedingen., 1852-1911; 225
  - Crisispachtzaken., 1932-1933; 226
  - Civiele vonnissen., 1928-1933; 227
- SUPPLEMENT., III
  - Voogdijregister., 1919-1927; 228; 1 deel
    Gemerkt: III